

Contact



doraiibtissem23@gmail.com



Tunisie

Compétences

- Angular
- Spring Boot
- Express.js
- Next.js
- JavaScript
- TypeScript
- Java
- · Machine Learning
- Deep Learning
- · Reinforcement Learning

Soft-skills

- .
- Leadership
- .
- Créativité

Langues

- Arabe
- Français
- Anglais
- Turc
- Espagnol

Ibtissem Dorai

Etudiante en Diplôme National d'Ingénieur : Téléinformatique

Je suis passionnée par les technologies du Web et leur utilisation pour améliorer l'expérience utilisateur. Je suis une personne dynamique, motivée et toujours prête à apprendre de nouvelles compétences pour me perfectionner dans mon domaine.

Formation Académique

2023 - Présent

2ème année Diplôme National d'Ingénieur : Téléinformatique

Institut Supérieur d'Informatique et des Technologies de Communication de Sousse.

2022 - 2023

1ère année Master Professionnel : Service Web et Multimédia.

Institut Supérieur d'Informatique et des Technologies de Communication de Sousse.

2019 - 2022

Licence en Science de l'Informatique

Institut Supérieur d'Informatique et des Technologies de Communication de Sousse.

Expérience Professionnelle

Core Techs | Stage de fin d'étude(Tunisie).

Février 2022 - Mai 2022.

Conception et réalisation d'une application de gestion des évènements qui inclut les fonctionnalités

clés suivantes:

• Gestion des évènements Périodiques et non Périodiques, gestion des emplois du temps, Gestion des calendriers des différents utilisateurs, réservation des salles.

Technologies: SpringBoot, Angular, MongoDB.

SotuPub | Stage d'été(Tunisie).

Juin 2024 - Août 2024.

Conception et réalisation d'une application E-Commerce

- Gestion des produits, des catégories et des sous-catégories par l'admin.
- Implémentation d'une interface utilisateur intuitive permettant aux clients d'acheter des produits en ligne.
- Développement d'un processus de paiement sécurisé et fluide, Intégrant diverses options de paiement.
- Mise en place d'un système de suivi des commandes pour informer les clients de l'état de leur livraison en temps réél.
- Ajout de fonctionnalités permettant aux utilisateurs de Personnaliser leurs produits(choix des couleurs, choix de l'écriture).
- Intégration d'une technologie de visualisation

3D pour permettre aux clients de voir une représentation en trois dimensions de leurs produits Personnalisés avant l'achat.

<u>Technologies</u>: ExpressJS, NextJS, MySQL.

Réalisations

Application Web de Sport E-Commerce :

Technologies: HTML, CSS, JavaScript, MySQL.

Application Web de Gestion de Vente :

• Gestion des articles, gestion des commandes, gestion de livraison.

Technologies: Java (SWING), MySQL.

Application Web pour une société de réparation automobile:

• Agenda et prise de rendez-vous, importation et exportation, gestion des profils, gestion de stock, gestion des employés, tableaux de bord et statistiques.

Technologies: SpringBoot, Angular, HTML, CSS, PrimeNG, MySQL.

Chatbot Intelligent:

 Chatbot Al capable de comprendre et répondre aux requêtes des utilisateurs en Utilisant l'API OpenAI.

Technologies: MongoDB, Express.js, React.js, Node.js, seq2seq, reinforcement learning

Vie Associative et Activités

- Présidente Club Croissant Rouge ISITCom (2020-Présent).
- Participante à la "Nuit d'Info 2022 ISITCom" :
 - ✓ Rédaction et coordination du rapport final de projet.
- Membre d'organisation "Forum Méditerranéen de Cyber Défense".
- Participante à la "Al Night Challenge 2023"

($\label{local_property} $$ \frac{\hdots://www.facebook.com/watch/?ref=search\&v=938660410701062\&external \ log \ id=fd \ b857-13e45012243e\&q=Al%20night%20challenge \) : $$$

- ✓ Gagnante du défi par équipe
- Membre d'équipe gagnante de "Tunisia IOT & Al Open Challenge".

(https://www.facebook.com/TunisiaIoTAI)

• Membre d'équipe Demi-Finaliste à "Arab IOT& AI Challenge".

(https://www.facebook.com/ArabioTAI)

- Trésorière "Nuit de l'Info 2023_ISITCOM".
- Participation à la "Digital Entrepreneurship in the Service of Industry 4.0" challenge (https://www.master-i4de.com/):
 - ✓ Gagnante du défi par équipe(Première place)
- Leader de l'équipe participante à la "Al Night Challenge 2024" :
 - ✓ Gain de l'Open Challenge et qualification pour Arab IOT and AI Challenge

Certificats et Attestations

Attestations de Remerciements : (Tunisie)

- Participation à la campagne d'inscription des étudiants à l'ISITCOM.
- Participation à la mise en Place du Draxlmaier SecurityLab.

Certificats de Participations : (Tunisie)

- Image processing in Python
- Image processing aith keras in Python
- Photoshop et Illustrator
- Cyber Security